【裁判字號】    92,簡抗,19
【裁判日期】    920926
【裁判案由】    排除侵害
【裁判全文】
臺灣臺中地方法院民事裁定  九十二年度簡抗字第一九號
    抗  告  人  德保有限公司
    法定代理人  沈昭錦
    相  對  人  心源工業股份有限公司
    法定代理人  陳金定
    相  對  人  郡泰機械工程有限公司
    法定代理人  劉清龍
    相  對  人  甲○○
右當事人間請求排除侵害事件，抗告人對於中華民國九十年八月十九日本院臺中簡易
庭八十五年度中簡字第二三六四號裁定提起抗告，本院裁定如左：
    主      文
抗告駁回。
抗告費用由抗告人負擔。
    理      由
一、本件抗告意旨略以：原審所認抗告人起訴依據之新型專利權，經案外人舉發在案
    ，裁定在該舉發案確定前停止本件訴訟程序，惟查：案外人提起之專利舉發案，
    係抗告人對仿冒廠商提起排除侵害訴訟後，才連結同是侵害本專利權之仿冒廠商
    所提起，其等舉發係為逃避責任、拖延訴訟之事後惡性行為，況且舉發案成立與
    否未定，依法不可一有舉發案即草率停止訴訟，否則永遠無法保障專利權人權益
    ，反而保護仿冒者永遠不受追訴。抗告人享有之新型第一○六二七三號專利，自
    民國八十五年五月十三日迄今已遭惡性舉發達十八起以上，其中十一件均已審定
    為舉發不成立，然仿冒業者明知其所持舉發理由無法成立，但為逃避責任、拖延
    訴訟仍一再舉發。由專利法第九十四條修正前後規定觀察，可知專利權之民事訴
    訟，是否因舉發案未確定前停止訴訟程序，應由法院斟酌個案情形予以裁定，非
    謂一有舉發按未確定即須裁定停止。為此，提起抗告，請求廢棄原裁定，續行訴
    訟程序云云。
二、按專利法第一百零五條準用同法第九十四條規定，關於新型專利權之民事或刑事
    訴訟，在申請案、異議案、舉發案、撤銷案確定前，得停止偵查或審判。是以，
    就涉訟且經舉發之專利權案件，法院得斟酌個案情形，於舉發等案確定前，為停
    止訴訟程序之裁定。經查，原審早於八十五年十月九日，裁定抗告人與相對人間
    之排除侵害訴訟，於系爭新型第一○六二七三號專利舉發案處分確定前，裁定停
    止訴訟程序，經抗告人對於該裁定提起抗告，而經本院以八十五年簡抗字第一七
    號裁定廢棄。原審又於八十六年十一月二十五日另為停止訴訟之裁定，經本件抗
    告人之訴訟代理人於八十六年十一月二十八日收受該裁定送達，未提起抗告（他
    造亦未抗告）而告確定，此經本院調閱原審卷及本院八十五年度簡抗第一七號卷
    查明屬實。停止訴訟期間，抗告人於九十二年一月二十七日具狀聲請原審「續行
    訴訟」（依民事訴訟法第一百八十六條之規定，應為聲請撤銷前停止訴訟之裁定
    ），嗣經原審函向經濟部智慧財產局查明各該舉發案處理情形得知，系爭新型第
    一○六二七三號專利權，共計有十八件舉發案，除八件舉發案經審定舉發不成立
    確定外，其餘十件或在行政訴訟、進行審查、通知專利權人答辯中或甫提起舉發
    案等情，並鑒於系爭專利權顯具爭議性，該停止侵害訴訟之裁判，係以上開專利
    權舉發案成立確定與否為據，倘續行訴訟將有不能盡保護兩造當事人權益之虞，
    認前揭裁定停止訴訟程序之原因尚未消滅，仍有繼續停止訴訟程序之必要，而於
    九十二年八月十九日以裁定駁回抗告人撤銷停止訴訟程序之聲請。足見原審已斟
    酌個案情形，認前揭裁定停止訴訟程序之原因未消滅，從而以裁定駁回抗告人撤
    銷停止訴訟程序之聲請，經核無違誤。
三、本件抗告人仍執專利權訴訟應否因舉發案未確定前，裁定停止訴訟程序之理由，
    指摘原審駁回抗告人聲請撤銷停止訴訟程序之裁定不當，自無理由，應予駁回。
四、依民事訴訟法第四百三十六條之一第三項、第四百九十五條之一、第四百四十九
    條第一項、第九十五條、第七十八條，裁定如主文。
中      華      民      國    九十二    年      九      月    二十六    日
                                  臺灣臺中地方法院民事第五庭
~B審判長法  官  張惠立
~B      法  官  何世全
~B      法  官  王邁揚
右正本證明與原本無異
不得再為抗告
中      華      民      國    九十二    年      九      月    二十九    日
~B      書記官


司法院資訊處製作；財團法人民間司法改革基金會備份。
